【裁判字號】    97,聲再更(一),1
【裁判日期】    970814
【裁判案由】    誣告
【裁判全文】
臺灣高等法院花蓮分院刑事裁定     97年度聲再更(一)字第1號
再審聲請人
即 自 訴人  乙○○
被      告  丙○○
            甲○○
上列再審聲請人即自訴人因誣告案件，對於中華民國92年8月6日
本院92年度上訴字第97號判決，聲請再審，本院裁定後，經最高
法院發回，本院更為裁定如下：
    主  文
再審之聲請駁回。
    理  由
一、聲請意旨略稱：(一)甲○○教唆丙○○自訴乙○○誣告一節，
    原判決所憑之通常法院或特別法院之裁判已經確定裁判變更
    ：聲請人被訴違法僱用丙○○而違反就業服務法部分，已因
    就業服務法於91年1月23日修正，僱主第一次違反時改為行
    政罰鍰，而聲請人所提出之最高行政法院94年裁字第1768號
    裁定已證明無行政處分存在，可見聲請人沒有違法僱用丙○○，丙○○也提不出聲請人違反就業服務法行政罰鍰書，故
    丙○○、甲○○是誣告聲請人，原確定判決認彼二人無罪，
    自有違誤。(二)法官李世華審理臺灣花蓮地方法院91年自字第
    3號聲請人自訴丙○○、甲○○誣告案件，涉犯刑法第124條
    之枉法裁判罪，業經聲請人對其提起告訴，足以影響原判決
    。(三)聲請人在花蓮地方法院提起確認乙○○與丙○○、王森
    間僱用關係不存在之訴訟，業經原法院准予訴訟救助，可見
    並非顯無勝訴之望，應屬發現確實之新證據，爰依刑事訴訟
    法第422條第1項認原判決有420條第1項第4、5、6款之情形
    ，為受判決人之不利益提起再審云云。
二、按為受判決人之不利益聲請再審，得由管轄法院之檢察官及
    自訴人為之；但自訴人聲請再審者，以有第422條第1款規定
    之情形為限。有罪、無罪、免訴或不受理之判決確定後，有
    左列情形之一者，為受判決人之不利益，得聲請再審：一有
    第420條第1款、第2款、第4款或第5款之情形者。刑事訴訟
    法第428條第1項、第422條第1項第1款定有明文。故自訴人
    為受判決人之不利益聲請再審，僅以原判決有第420條第1款
    、第2款、第4款或第5款之事由為限。經查：
（一）本院92年度上訴字第97號確定判決，諭知丙○○、甲○○
      二人無罪，所憑之理由為聲請人告訴丙○○傷害、恐嚇、
      偽證、違反就業服務法等犯行，或經法院判決無罪，或經
      檢察官為不起訴處分，丙○○、甲○○自訴聲請人誣告為
      其正當權利之行使，難謂有誣告犯嫌，該確定判決所憑上
      開無罪判決或不起訴處分，並無經確定裁判變更之情形，
      聲請人主張原判決有刑事訴訟法第420條第4款「原判決所
      憑之通常法院或特別法院之裁判已經確定裁判變更者」之
      事由，即無理由。至聲請人違反就業服務法案件，原經花
      蓮地方法院裁處罰金12000元，嗣因法律變更而撤銷原判
      決改為免訴判決，雖有臺灣花蓮地方法院89年花簡字第55
      8號判決、90年簡上字第45號判決可證，然與本件自訴案
      件無關，聲請人指鹿為馬，委無可採。
（二）聲請人另指稱其已對承辦法官李世華提起枉法裁判之告訴
      ，因認原判決有刑事訴訟法第420條第5款「參與原判決或
      前審判決或判決前所行調查之法官，或參與偵查或起訴之
      檢察官，因該案件犯職務上之罪已經證明者，或因該案件
      違法失職已受懲戒處分，足以影響原判決者」之再審理由
      ，惟聲請人並未提出承辦法官李世華已因枉法裁判而被判
      刑確定之證明，自難僅以聲請人提起告訴，即認有該事由
      存在，聲請人此項聲請亦無理由。
（三）又為受判決人之不利益聲請再審，僅限於有刑事訴訟法第
      420條第1款、第2款、第4款或第5款之事由為限，已如前
      述，聲請人主張原判決有第420條第6款之事由，而聲請再
      審，於法不合。
（四）聲請人上開聲請事由，或無理由或不合法，均應以裁定駁
      回之。
四、依刑事訴訟法第433條、第434條第1項，裁定如主文。
中    華    民    國    97    年    8     月    14    日
                        審判長法  官  何方興
                              法  官  王紋瑩
                              法  官  林鳳珠
以上正本證明與原本無異。
如不服本裁定，應於裁定送達後5日內向本院提出抗告狀。抗告
書狀，並應敘述抗告之理由。
                              書記官  陳有信
中    華    民    國    97    年    8     月    14    日


司法院資訊處製作；財團法人民間司法改革基金會備份。
